【裁判字號】    97,交聲,1804
【裁判日期】    970711
【裁判案由】    聲明異議
【裁判全文】
臺灣臺中地方法院交通事件裁定        97年度交聲字第1804號
原處分機關    交通部公路總局臺中區監理所
異  議  人    甲○○
即受處分人
上列受處分人因違反道路交通管理處罰條例案件，對於交通部公
路總局臺中區監理所於民國九十七年六月十一日所為之處分（原
處分案號：中監違字第裁六○－ＧＥ0000000號裁決書）
聲明異議，本院裁定如下：
    主    文
異議駁回。
    理  由
一、按道路交通管理處罰條例所稱之「車輛」，係指在道路上以
    原動機行駛之汽車（包括機器腳踏車）或以人力、獸力行駛
    之車輛，道路交通管理處罰條例第三條第八款定有明文。次
    按汽車駕駛人，行經有燈光號誌管制之交岔路口闖紅燈者，
    處新臺幣（下同）一千八百元以上五千四百元以下罰鍰；又
    汽車駕駛人有五十三條之情形者，除依原條款處罰鍰外，並
    予記違規點數三點，道路交通管理處罰條例第五十三條、第
    六十三條第一項第三款亦分別定有明文。
二、原處分機關交通部公路總局臺中區監理所略以：異議人即受
    處分人甲○○於民國九十七年四月二十五日十八時三十二分
    許，駕駛車牌號碼三ＧＺ－七九九號重型機車，行經臺中市
    ○○○路與玉門路口處，因「闖紅燈（直行往東）」之違規
    情形，經臺中市警察局第六分局員警依違反道路交通管理處
    罰條例第五十三條第一項規定以中市警交字第ＧＥ0000
    000號當場製單舉發。異議人未於期限內到案申訴，遂於
    九十七年六月十一日以中監違字第裁六○－ＧＥ00000
    00號裁決書處罰鍰二千七百元，並記違規點數三點，並無
    不當等語。
三、本件聲明異議意旨略以：本件到案日期是五月十一日，伊因
    右輸尿管結石疼痛無法至監理站申提交通違規陳述單，此有
    光田綜合醫院診斷證明書一份可憑，但交通站公路總局臺中
    區監理所將繳納金額提升至第二階段罰鍰二千七百元：另提
    出臺中市○○○道路交通事故人登記聯單編號000000
    0號供參閱等語。
四、經查：
（一）本件異議人駕駛車牌號碼三ＧＺ－七九九號重型機車，於
      九十七年四月二十五日十八時三十二分許，行經臺中市○
      ○○路與玉門路口處，有「闖紅燈」之違規事實，為異議
      人所不否認，此有聲明異議狀一份及臺中市警察局第六分
      局員警依違反道路交通管理處罰條例第五十三條第一項規
      定以中市警交字第ＧＥ0000000號當場製單舉發之
      通知單影本一紙附卷可稽。
（二）又按道路交通管理處罰條例所定罰鍰之處罰，受處罰人接
      獲違反道路交通管理事件通知單後，於十五日內得不經裁
      決，逕依第九十二條第三項之罰鍰基準規定，向指定之處
      所繳納結案；不服舉發事實者，應於十五日內，向處罰機
      關陳述意見；其不依通知所定期限前往指定處所聽候裁決
      ，且未依規定期限繳納罰鍰結案或向處罰機關陳述意見者
      ，處罰機關得逕行裁決之，道路交通管理處罰條例第九條
      第一項定有明文。是異議人既對於本件違規事實不爭執，
      即可於收到舉發違反道路交通管理事件通知單後，於十五
      日內（即應到案日期前）逕向指定之處所（監理機關或郵
      局）繳納罰鍰結案。況道路交通管理處罰條例並未規定繳
      納罰鍰需由受處分人親自繳納，是異議人如不便自行繳納
      ，亦可委託他人代為繳納結案。又倘對於違規事實不服舉
      發者，亦可於期限內委託他人代為提出交通違規陳述意見
      單，是異議人以因右輸尿管結石疼痛而無法至監理站申提
      交通違規陳述單置辯，顯無足採。
（三）再者，異議人右輸尿管結石疼痛就醫係於九十七年五月十
      二日，此時已逾本件應到案日（即九十七年五月十一日）
      ，是異議人右輸尿管結石疼痛與逾應到案日期顯無關連。
（四）末查，臺中市○○○道路交通事故人登記聯單編號第00
      00000號一案，乃異議人於九十七年四月二十八日十
      一時五分許，駕駛前開重型機車，行經臺中市○○○路與
      玉門路口處時，復因闖紅燈後突見警員攔檢，致車輛失控
      滑倒而受有輕微擦傷，此有臺中市○○○道路交通事故
      當事人登記聯單編號第0000000號乙案之道路交通
      事故現場圖、道路交通事故調查報告標（一）、（二）、
      交通事故談話紀錄表、肇事人自首情形紀錄表、交通事故
      補充資料表照片七張等在卷足稽。從而，本件異議人雖受
      有傷害，惟其情形並非已嚴重致足以影響異議人提起陳述
      意見或依規定繳納罰鍰之程度，則異議人以此置辯，尚非
      可採。
（五）綜上，本件異議人對於違規事實既不爭執，而所辯之詞，
      亦不足採信。從而，原處分機關據以援引上開規定，裁處
      罰鍰二千七百元，並記違規點數三點，於法並無不當。本
      件聲明異議為無理由，應予駁回。
五、據上論斷，應依道路交通管理處罰條例第八十七條第二項、
    道路交通案件處理辦法第十九條，裁定如主文。
中    華    民    國    97    年    7     月    11    日
                        交通法庭  法  官  莊秋燕
以上正本證明與原本無異。
如不服本裁定，應於送達後五日內，向本院提出抗告狀。
                                  書記官  顏督訓
中    華    民    國    97    年    7     月    11    日


司法院資訊處製作；財團法人民間司法改革基金會備份。
